臺灣臺中地方法院刑事附帶民事訴訟判決
110年度附民字第956號
原      告  劉星龍
被      告  鍾興祥
上列被告因傷害等案件（110年度訴字第54號），經原告提起刑
事附帶民事訴訟，請求損害賠償，本院判決如下：
    主    文
原告之訴及假執行之聲請均駁回。
    事    實
一、原告方面：原告於民國109年9月9日16時遭被告傷害，致原
    告左眼跟左耳永久性受傷，也阻止原告人身自由，爰提起刑
    事附帶民事訴訟，請求被告賠償損害。並聲明：被告應賠
    償原告新臺幣87,220,000元及自起訴狀繕本送達之翌日起至
    清償日止，按年利率百分之5計算之利息。願供擔保請准宣
    告假執行。
二、被告方面：未為任何聲明或陳述，亦未提出任何書狀。
    理    由
一、提起附帶民事訴訟，應於刑事訴訟起訴後第二審辯論終結前
    為之，但在第一審辯論終結後提起上訴前，不得提起，刑事
     訴訟法第488條定有明文。又法院認為原告之訴不合法或無
    理由者，應以判決駁回之，同法第502條第1項亦有明定。故
    提起附帶民事訴訟，以有刑事訴訟之存在為前提，倘於刑事
    訴訟程序終了後，始提起附帶民事訴訟，法院應依刑事訴訟
    法第502條第1項之規定，以原告之訴不合法判決予以駁回。
二、經查，被告因傷害等案件，經臺灣臺中地方檢察署檢察官以
    109年度偵字第31390號提起公訴，本院已於民國110年8月16
    日辯論終結，並於同年月31日宣判，此有本院是日審判筆錄
    及判決在卷可稽。而原告於上開刑事訴訟辯論終結後，始向
    本院遞狀提起刑事附帶民事訴訟，有刑事附帶民事訴訟起訴
    狀上本院收發室章戳可資證明，而本件檢察官及被告均未提
    起上訴。故原告既於上開刑事訴訟言詞辯論終結後、檢察官
    及被告提起上訴前，逕向本院提起附帶民事訴訟，揆諸首揭
    規定與說明，原告之訴自應駁回，其假執行之聲請亦失所附
    麗，應併予駁回。惟此仍無礙原告依所主張之法律關係可循
    一般民事訴訟途徑起訴或於本案上訴繫屬於第二審而有訴訟
    程序可資依附時，再行提起附帶民事訴訟之權利，附此敘明
    。
據上論斷，應依刑事訴訟法第502條第1項，判決如主文。
中　　華　　民　　國　　110 　年　　9 　　月　　30　　日
                  刑事第十四庭  審判長法  官  黃司熒
                                      法  官  許慧珍
                                      法  官  江健鋒
以上正本證明與原本無異。
如不服本判決應於收受送達後20日內向本院提出上訴書狀，並應
敘述具體理由；其未敘述上訴理由者，應於上訴期間屆滿後20日
內向本院補提理由書（均須按他造當事人之人數附繕本）「切勿
逕送上級法院」。
本判決非對於刑事訴訟之判決有上訴時不得上訴。
                                      書記官  呂偵光
中　　華　　民　　國　　110 　年　　9 　　月　　30　　日